福建金門地方法院簡易民事判決
                                    109年度城簡字第120號
原      告  BY000-A108015  

法定代理人  BY000-A108021

            BY000-A108020

訴訟代理人  BY000-A108016(即BY000-A108015之姐)

被      告  陳靖傑（原名蔡弘煜）



上列當事人間請求損害賠償事件，本院於民國110年8月24日言詞
辯論終結，判決如下：
    主      文
被告應給付原告新臺幣250,000元，及自民國109年7月20日起至
清償日止，按週年利率5％計算之利息。
原告其餘之訴駁回。
訴訟費用由被告負擔6分之5，餘由原告負擔。
本判決原告勝訴部分得假執行，但被告如以新臺幣250,000元為
原告預供擔保後，得免為假執行。
原告其餘假執行之聲請駁回。
    事實及理由
壹、程序事項：
    原告BY000-A108015（民國00年00月生，真實姓名年籍詳卷
    ，下稱原告）經合法通知，未於言詞辯論期日到場，核無民
    事訴訟法第386條所列各款情事，爰依民事訴訟法433條之3
    之規定，由本院依職權，由被告一造辯論而為判決。
貳、實體事項：　　
一、原告主張：被告於106年12月間，透過臉書結識原告，於107
    年10月至108年10月交往為男女朋友。被告明知原告為14歲
    以上未滿16歲之女子，基於對於14歲以上未滿16歲之女子為
    性交之個別犯意，於附表所示之108年2月14日某時至108年1
    2月15日上午11時，各在附表所示之金門縣處所，均將其陰
    莖插入原告之陰道內反覆抽動10至20分鐘，而對原告為性交
    行為共10次得逞。被告隱瞞性侵犯罪前科，對未成年少女騙
    財騙身，又要脅原告刪除聊天紀錄，並以恐嚇方式禁止原告
    與朋友出門，原告性自主遭被告侵害，受有醫療費用新臺幣
    (下同)7000元之損害，又被告所為已對原告造成心理創傷，
    並嚴重影響原告學習及身心健康，併請求被告給付293000元
    之精神慰撫金，爰依民法第184條第1項前段之規定，起訴請
    求被告賠償原告性自主權所遭受之損害等語，並聲明：㈠被
    告應賠償300000元，並自起訴狀繕本送達之翌日起至清償日
    止，按週年利率5％計算之利息；㈡前項判決請准供擔保宣告
    假執行。
二、被告則以：原告都是隨便講的，被告目前沒有經濟能力可以
    還款，看能不能再低一點等語，並稱：沒有答辯聲明，看能
    不能再低一點等語。
三、本院之判斷：
　㈠被告於106年12月間，透過臉書結識原告，於107年10月至108
    年10月交往為男女朋友。被告知曉原告為14歲以上未滿16歲
    之女子，仍於附表所示之108年2月14日某時至108年12月15
    日上午11時，各在附表所示之各處所，均將其陰莖插入原告
    之陰道內反覆抽動10至20分鐘，而對原告為性交行為共10次
    得逞等節，為被告於本院109年度侵訴字第5號案件(下稱刑
    案)中承認在案，並與原告於警詢及偵查中之證述大致相符
    （見金門縣警察局金城分局金城警刑字第1080012168號卷，
    下稱警卷，第15頁至第30頁；福建金門地方檢察署109年度
    偵字53號卷，下稱53卷，第119頁至第127頁），並有衛生福
    利部金門醫院受理疑似性侵害事件驗傷診斷書、原告手繪現
    場圖、車輛詳細資料報表2紙、被告居所外觀及門牌照片1份
    （見警卷第13頁、第37頁至第41頁、第63頁至第65頁；53卷
    資料袋）、疑似性侵害案件未開盒採證袋、性侵害犯罪通報
    表（見警卷第67頁至第69頁、第71頁至第74頁、53號卷證物
    袋）、金門縣警察局金城分局扣押物品清單（原告唾液棉棒
    1支）各1份（見福建金門地方檢察署109年度偵緝字第19號
    卷第71頁）在卷可稽。又原告為93年11月生，其與被告為上
    開性交行為時，係14歲以上未滿16歲之少年，有卷附性侵害
    代號與真實姓名對照表、個人戶籍資料查詢結果（見53號卷
    資料袋）為憑，此部份事實均足堪認定。另從卷附內政部警
    政署刑事警察局109年4月21日刑生字第1090028472號鑑定書
    (見本院109年度侵訴字第5號卷，下稱侵訴卷，第39至41頁)
    ，可見於刑案中曾將原告之胚胎(採自婦產科診所)送往內政
    部警政署刑事警察局作DNA-STR鑑定，檢驗結果被告為該胚
    胎生父之機率預估為99.0000000000％，足認被告前開行為尚
    導致原告懷孕。
　㈡被告主張本件被告應賠償醫療費用7000元、精神慰撫金29300
    0元等情，為被告以前詞置辯，是本件應審究者厥為：㈠原告
    請求醫療費用之部分應如何證明:㈡本件之精神慰撫金數額應
    如何計算?茲分述如下：
　⒈醫療費用7000元之請求應予駁回：
　　原告雖主張其有因被告前開侵害其性自主之行為，支出醫療
    費用7000元，但未提出任何單據以證明其確有支出7000元之
    醫療費用，原告此部分主張無從憑採，應予駁回。
　⒉精神慰撫金之請求於250000元之範圍內為有理由，應予准許
    ，超過之部分為無理由，應予駁回：
　⑴慰藉金之賠償須以人格權遭遇侵害，使精神上受有痛苦為必
    要，其核給之標準固與財產上損害之計算不同，然非不可斟
    酌雙方身分、經濟資力、與加害程度，及其他各種情形核定
    相當之數額，最高法院51年台上字第223號判例意旨參照。
  ⑵本件審酌被告在原告尚未滿16歲，身心發展尚未成熟，仍未
    完全具備考量對象、後果、方式、防護措施等事項下，本於
    健全之心智同意為性行為之性自主能力，仍與原告於附表所
    示之時間內，多次與原告發生性行為，反覆侵害原告之性自
    主權益，影響原告之身心健康及人格之健全發展，且原告因
    被告之行為而懷孕已如前述，此對於原告身心所造成之影響
    更屬深遠，原告將蒙受之身心痛苦足以想見，然考量原告並
    未提出進一步之事證或說明其在本件被告行為後，有進一步
    之調適困難或身體受影響之具體態樣，尚難認定原告遭到被
    告前開行為之侵害後，有再進一步衍生或發展出更嚴重之損
    害，且被告前開行為雖侵害原告性自主權利，且原告身心未
    臻成熟，性自主意識未發展完備，但畢竟原告當時已年滿14
    歲，已具備一定之辨別事理能力，非在遭強制或完全無法認
    知性自主涵義之情況下與被告發生性關係，仍具備一定之合
    意基礎。
  ⑶並參酌原告於附表之各時間點約14歲至15歲，名下別無收入
    及財產(見本院禁閱卷)；被告於附表所示之各時間點約19歲
    至20歲，於刑案中自陳其智識程度為高職肄業、入監前職業
    為水電工，月收入約27000元至32000元、未婚，有一未成年
    子女，與子女之生母須一人負擔一半之扶養費用，與父母同
    居之家庭經濟情況(見侵訴卷第140頁)，並考量被告於107年
    間有78942元之所得資料；108年間別無所得資料，名下別無
    財產(見本院禁閱卷)等情，認原告得請求精神慰撫金以2500
    00元為適當，逾此範圍之請求，則不應准許。
  ⒋查本件原告向被告請求侵權行為損害賠償，係以給付金錢為
    標的，原告自得請求被告給付250000元，另本件起訴狀係於
    109年7月9日寄存送達於被告之住所，此有送達證書在卷可
    參(見本院109年度侵附民字第4號卷第13頁)，至109年7月19
    日午後12時生送達效力，是原告併得請求被告給付自起訴狀
    繕本送達翌日即109年7月20日起至清償日止，按週年利率5％
    計算之利息。
四、綜上所述，原告依民法第184 條第1 項前段規定，請求被告
    賠償給付250000元，及自109年7月20日起至清償日止，按週
    年利率5％計算之利息為有理由，應予准許，超過之部分為無
    理由，應予駁回。
五、本件原告聲請為假執行，原告勝訴勝訴部分，係民事訴訟法
    第427條適用簡易程序所為被告敗訴之判決，依同法第389 
    條第1項第3 款規定，應依職權宣告假執行，併酌定相當擔
    保金額准許被告預供擔保免為假執行。又原告敗訴部分假執
    行之聲請失所附麗，應駁回之。
六、本件事證已明，兩造其餘攻防方法及所提出之證據，經本院
    審酌後，核與判決結論不生影響，爰不逐一論述，附此敘明
    。
七、訴訟費用負擔之依據：民事訴訟法第79條。
中    華    民    國    110   年    9     月    7     日
                  福建金門地方法院金城簡易庭
                              法  官  蔡旻穎
以上正本係照原本作成。
如對本判決上訴，須於判決送達後20日內向本院提出上訴狀（須
附繕本）。如委任律師提起上訴者，應一併繳納上訴審裁判費。
                              書記官  蔡一如
中    華    民    國    110   年    9     月    7     日
附表：
編號         時間         地點  1 108年2月14日某時 原告住處  2 108年3月間某日 原告住處  3 108年4月間某日 原告住處  4 108年5月間某日 原告住處  5 108年6月間某日 原告住處  6 108年8月間某日 原告住處  7 108年9月間某日 金門縣○○鄉○○○00號  8 108年10月間某日 金門縣○○鄉○○路000號0樓  9 108年11月間某日 金門縣○○鄉○○路000號0樓  10 108年12月15日上午11時 金門縣○○鄉○○路000號0樓